【裁判字號】    92,易,463
【裁判日期】    920407
【裁判案由】    傷害
【裁判全文】
臺灣臺中地方法院刑事判決                          九十二年度易字第四六三號
    公  訴  人  臺灣臺中地方法院檢察署檢察官
    被      告  甲○○
右列被告甲○○因傷害案件，經檢察官提起公訴（九十一年度偵續字第一七七號），
本院判決如左：
    主  文
甲○○無罪。
    理  由
一、公訴意旨略以：甲○○與石懿萍（業經本院另案判處罰金三百元）姊妹二人基於
    犯意聯絡，於民國（下同）九十一年一月二十四日上午十一時許，在臺中市○○
    街二十九號攤位前，因與乙○○為攤位界線問題發生口角，竟聯手輪流毆打乙○○，致乙○○受有左上臂及左下肢瘀傷等之傷害。因認被告甲○○涉犯刑法第三
    百二十條第一項之普通傷害罪云云。
二、按犯罪事實應依證據認定之，無證據不得推定其犯罪事實。又不能證明被告犯罪
    者，應諭知無罪之判決，刑事訴訟法第一百五十四條、第三百零一條第一項定有
    明文。又按事實之認定，應憑證據，如未能發現相當證據或證據不足以証明，自
    不能以推測或擬制之方法，以為裁判之基礎，最高法院四十年臺上字第八六號判
    例均著有明文。又認定犯罪事實所憑之證據，無論係直接證據或間接證據，其為
    訴訟上之證明，須於通常一般之人均不致有所懷疑，而得確信其為真實之程度者
    ，始得據為有罪之認定，倘其證明尚未達到此一程度，而有合理之懷疑存在，復
    無其他調查途逕可尋，法院即應為無罪之判決，最高法院七十六年臺上字第四九
    八六號判例可資參照。
三、訊據被告甲○○堅決否認有毆打告訴人乙○○之行為，辯稱：我沒有打告訴人乙○○等語。公訴人認被告甲○○有毆打告訴人乙○○，無非以告訴人乙○○之指
    訴及證人徐藍香蘭、丙○○○之證述，及告訴人乙○○之驗傷診斷書為據。經查
    ：
（一）被告甲○○並未於右揭時地毆打告訴人乙○○之事實，業據被告甲○○於警訊
      、偵訊及本院均堅決否認有毆打告訴人之事，核與證人即被告之姊石懿萍所述
      相符，並據證人丙○○○證述：有見到告訴人乙○○與被告甲○○起爭執，及
      石懿萍返回後，有以手推告訴人乙○○回去自己攤位，並未見聞甲○○有推告
      訴人乙○○，也沒有看到甲○○打人等情在卷（九十二年三月二十五日本院審
      理），是被告甲○○所述已非無據。
（二）又告訴人提出之診斷證明書雖載明告訴人所受傷勢為「左上臂瘀傷一公分乘以
      一公分，左下肢兩處瘀傷０點七公分乘以０點七公分，二點五公分乘以二點五
      公分」，有行政院衛生署臺中醫院出具之驗傷診斷書在卷可佐，惟告訴人乙○○對上開傷勢之造成原因，於本院九十一年度易字第二八一三號案件審理時，
      僅一再指稱係被告甲○○及證人石懿萍有以手推打左肩多下，並未提及甲○○
      、石懿萍二人有傷害其餘身體各部位，甚且於該案審理時指訴：我的左肩到現
      在傷還會痛，另外我的膝蓋部分也有傷，但他們並沒有打我的腳，我不知傷勢
      何來等語（九十一年度易字第二八一三號卷九十一年十一月二十八日本院訊問
      ），再查，該左下肢瘀傷僅二處，面積範圍不大，稍微碰撞皆有可能導致，告
      訴人乙○○不慎撞及它物而不自知，因而產生上開瘀傷，不無可能，是並無證
      據證明告訴人乙○○左下肢之傷勢係被告甲○○毆打所致。
（三）再查，告訴人乙○○雖指證除石懿萍外，被告甲○○亦有於右揭時地動手毆打
      其左肩一節，並有證人徐藍香蘭之供詞為證。惟查，告訴人乙○○對當時被毆
      打後之情形，於本院九十一年度易字第二八一二號件訊問時指稱：我的攤位被
      弄倒，我去要求甲○○說，等客人走後，將攤位縮成直線，不要擺八字型，結
      果甲○○就打我，她用手打我的左肩四至六下，之後石懿萍回來，就接著打我
      ，二個人一起打我，都是用手打我的左肩五、六下，我就摔我的模特兒衣架，
      我是自我防衛。我沒有拿鐵架出來，是我模特兒衣架倒下去等語云云（本院九
      十一年度易字第二八一三號卷九十一年十一月二十八日訊問），再參以被告甲○○及證人石懿萍均於警訊即指出石懿萍推告訴人回去，乙○○就順手拿旁邊
      的鐵架要打石懿萍腳掌之事（九十一年二月六日警訊），而告訴人乙○○對其
      衣架模特兒係屬鐵架質地亦不否認（參見上開同日筆錄），足認告訴人乙○○
      被石懿萍推回攤位後，曾有拿出模特兒衣架即鐵架摔在地上之事，然證人徐藍
      香蘭於偵訊及本院均未提及告訴人乙○○被打後，曾有摔模特兒衣架或鐵架之
      事，其於本院上開案件隔離訊問時，雖證稱有見聞甲○○用右手打告訴人的左
      肩五、六下，之後石懿萍回來，就姊妹二個人同時用手打告訴人的左肩等情，
      惟亦證稱：「打完之後我就回攤位，我不知道告訴人有無拿鐵架或是模特兒出
      來。我的攤位都看得到她們的攤位。我沒有看到她們的攤位前面有衣服、鐵架
      ，或是模特兒散落該處。（法官問：你當時有無看到告訴人的衣服或模特兒有
      被弄倒？）沒有，我只有看到她們吵架的情形」云云（本院九十一年度易字第
      二八一三號卷九十一年十一月二十八日訊問），是證人徐藍香蘭就告訴人乙○○被打後，有無拿出模特兒衣架或其他物品摔在地上一節所為之陳述，與事實
      並不相符，倘證人徐藍香蘭確有在現場目睹經過，且所擺設攤位既然位於告訴
      人乙○○隔壁，位置相近，何以證人徐藍香蘭僅看到被告甲○○與證人石懿萍
      聯手毆打告訴人乙○○之舉動，對於告訴人乙○○隨即而來之摔模特兒衣架之
      行止卻未曾見聞，其所述證詞內容已與事實不符，其證詞顯有瑕疵，已難採信
      。
（四）再者，石懿萍身高一百六十五公分、體重六十公斤，被告甲○○身高一百六十
      七公分、體重六十一公斤，為證人石懿萍所直承（本院九十一年度易字第二八
      一三號九十一年十一月二十八日訊問），告訴人乙○○甚為嬌小，自外觀言，
      被告甲○○或證人石懿萍任何一人均較告訴人乙○○為高大，倘如告訴人乙○○及證人徐藍香蘭所述，被告甲○○確有毆打告訴人乙○○左肩五、六下，繼
      而由證人石懿萍與被告甲○○共同續行毆打左肩五、六下之事，衡情告訴人乙○○左肩、左上臂勢必受有嚴重瘀傷，甚至倒下，然告訴人左肩及左上臂部，
      卻僅受有「左上臂瘀傷一公分乘以一公分」之輕微傷勢，且被打後僅往後退而
      未曾跌倒，是告訴人乙○○及證人徐藍香蘭指訴被告甲○○與證人石懿萍共同
      毆打一節，實難採信。
（五）另告訴人乙○○再指稱：證人丙○○○與被告石懿萍曾要來跟我和解，如果沒
      打人為何要和解云云，惟查，和解為解決紛爭之方法之一，有和解意願與是否
      認罪係屬二事，被告甲○○雖曾於本院詢問有無和解意願時，表明：我沒有打
      她，為何要賠，若道歉我可以等語，惟此僅足證明被告甲○○有意願以道歉方
      式解決與告訴人之紛爭，自不足為被告甲○○有傷害乙○○之認定。
四、末查，乙○○為不詳人士不慎將人偶模特兒弄倒，而與甲○○發生口角，適石懿
    萍自外返回該攤位前，見狀對乙○○口出「要吵回妳的攤位吵」，乙○○猶仍無
    返回攤位之意願，石懿萍遂基於傷害人身體之故意，以手推乙○○左肩，乙○○
    因此退回其所營攤位前，導致乙○○受有左上臂瘀傷一公分乘以一公分之傷勢等
    情，業據被告甲○○於警訊供稱：當時在爭吵攤位問題，與乙○○發生口角爭執
    ，後來我姊姊（即石懿萍）回來，她說「要吵回妳的攤位吵」，乙○○不肯回去
    ，我姊姊就用雙手推她，乙○○退後幾步，就順手拿旁邊的鐵架要打我姊姊腳掌
    。我有看見我姊姊推她。我沒有打乙○○等語在卷（九十一年二月六日警訊），
    復據證人石懿萍於警訊對案發當時確實有以手推告訴人乙○○身體一情並不爭執
    ，及證人丙○○○亦證稱：石懿萍推告訴人回去攤位，沒有看到甲○○推告訴人
    ，也沒有看到甲○○打告訴人等語，互核相符，復有行政院衛生署臺中醫院出具
    之診斷證明書一紙附卷可稽，且觀卷附診斷證明書上記載告訴人乙○○受有「左
    上臂瘀傷一公分乘以一公分」之傷勢，並非嚴重，又石懿萍身為一名女姓，然其
    得以推動告訴人乙○○，使得告訴人乙○○往後退幾步，致返回其原本攤位，自
    有相當力道，堪認告訴人乙○○所受傷勢確實由石懿萍單獨一人手推導致，本院
    九十一年易字第二八一三號判決亦同此認定，有該案判決在卷可佐。綜上所述，
    本件尚難依告訴人乙○○及證人徐藍香蘭前開有瑕疵之指述，遽即為被告甲○○
    有為本件傷害犯行之認定，本件證據不足證明被告甲○○有傷害犯行，爰依法為
    無罪之諭知。
據上論斷，應依刑事訴訟法第三百零一條第一項，判決如主文。
中      華      民      國    九十二    年      四      月      七      日
                                        臺灣臺中地方法院刑事第四庭
                                            法  官    黃  家  慧
右正本證明與原本無異。
如不服本判決，應於送達後十日內向本院提出上訴狀(須附繕本)，上訴於台灣高等
法院台中分院。
                                            書記官
中      華      民      國    九十二    年      四      月      八      日


司法院資訊處製作；財團法人民間司法改革基金會備份。
